福建金門地方法院刑事判決　　　　　　　　　　　　　九十一年度簡上字第一八號
　　上　訴　人
　　即　被　告　戊○○
　　上　訴　人　丁○○
右被告因傷害案件，上訴人不服本院金城簡易庭九十一年度城簡字第十四號中華民國
九十一年六月十七日簡易判決（聲請簡易判決處刑案號：九十年度偵續字第十一號）
，提起上訴，本院管轄之第二審合議庭判決如左：
        主  文
上訴駁回。
        事實及理由
一、本院審理結果，認第一審簡易判決認事、用法及量刑均無不當，應予維持，並引
    用第一審簡易判決書及檢察官聲請簡易處刑書記載之事實、證據及理由（如附件
    ）。
二、查上訴人上訴理由略謂：聲請簡處刑意旨載明當日前往處理之員警甲○○證稱伊
    有看見被害人右手腳均有擦傷，與告訴人所言係左手腳受傷有所出入，竟然認受
    傷之事實無庸置疑。又本案發生於十年八月一日十一時許，檢察官於九十年十二
    二十七日十七時許，經當庭勘驗被害人肩部確有受傷之疤痕在。據以認定被害人
    為被告所傷之證據，原判決竟稱被告二人若未共同毆打告訴人，告訴人身上之傷
    從何而來。此種要被告證明於事後近三個月之久之被害人肩部之傷確非因為被告
    毆打所致，此與最高法院所揭之無罪推定原則大相逕庭。依進一步言之，本案之
    發生，係告訴人及其親友前來毆打，非被告二人前去挑釁，被告發現其人多勢眾
    ，即報警處理，被告是受害人，如因被毆而加以抵抗，亦係常情，此亦為正當防
    衛，在被動的防衛下是否會造成告訴人受傷，亦非無疑，告訴果真有傷，因已報
    警，應不至於不取驗傷單，且有全民健合負擔。為何無告訴人之就醫記錄，如果
    本案率依三個月之後的檢察勘驗來定被告之罪，名被告死也不服。請依法將原判
    決撤銷，另為無罪之判決云云。
    惟查，被告等傷害之犯行，業據被害人即告訴人乙○○於警訊時指訴甚詳，核與
    在場之證人周勤凱與丙○○等二人於警訊時所述情節相符。且證人即前往處理之
    警員甲○○於偵查中到庭證稱：乙○○右腳有受傷，右手也有擦傷等語。足認告
    訴人於當場確有被毆受傷之事實。而互毆之行為本係互相之傷害行為，不能認係
    正當防衛。被告等主張其等係正當防衛云云。至無可採。事證明確，被告犯行洵
    堪認定，應依法論科。上訴人之上訴並無理由，應予駁回。
三、據上論斷，應依刑事訴訟法第四百五十五條之一第一項、第三項、第三百七十三
    條、第三百六十八條，判決如主文。
本案經檢察官宋重和到庭執行職務
中    華    民     國       九十一    年    十    月      八        日
                                  福建金門地方法院刑事庭
                                  審判長  法  官  朱中和
                                          法  官  葉珊谷
                                          法  官  魏玉英
右正本證明與原本無異。
本件不得上訴。
                                          書記官  董培祥
中    華    民     國       九十一    年     十   月     十五        日
